# 求教陈版，理财产品列报问题（农行增利丰）

提问人：ding8082359 时间：2019-10-10 12:32:28
该款人民币负债产品，签约期限为 12 个月，每三个月计息一次，期限内满足最低累计积数等条件后，按照三年期定期存款利率上浮 45% 进行计息，若计息周期内不满足要求，则按照活期利率进行计息。问题：该产品应作为活期存款列报，还是作为银行理财产品在其他流动资产中列报？相应依据是什么？

回答人：chenyiwei
这种情况不属于一般的银行存款，而是银行发行的理财产品（银行自身不在“吸收存款” 科目中核算）。在原准则下，应列报为 “其他流动资产”；新准则下因不通过 SPPI 测试，应作为交易性金融资产列报。